臺灣高等法院臺中分院刑事裁定
110年度聲字第1753號
聲  請  人  臺灣高等檢察署臺中檢察分署檢察官     
受  刑  人  黃內君




上列聲請人因受刑人數罪併罰有二裁判以上，聲請定其應執行之
刑（聲請案號：110 年度執聲字第826 號），本院裁定如下：
    主  文
甲○○因犯如附表所示各罪所處之刑，有期徒刑部分應執行有期徒
刑陸年參月。
    理  由
一、聲請意旨略以：受刑人甲○○（下稱受刑人）因違反毒品危害
    防制條例等數罪，先後經判決確定如附表。數罪中雖有刑法
    第50條第1 項但書所列情形，惟受刑人已請求檢察官聲請定
    應執行刑，有臺灣南投地方檢察署是否請求定應執行刑調查
    表足稽，應依刑法第50條第2 項、第53條、第51條第5 款規
    定，定其應執行之刑，爰依刑事訴訟法第477 條第1 項聲請
    裁定等語。
二、按裁判確定前犯數罪者，併合處罰之；數罪併罰，有二裁判
    以上者，依第51條之規定，定其應執行之刑，刑法第50條第
    1 項本文、第53條定有明文。又數罪併罰，分別宣告其罪之
    刑，如宣告多數有期徒刑者，於各刑中之最長期以上，各刑
    合併之刑期以下，定其刑期；但不得逾30年，刑法第51條第
    5 款亦有明文。次按法律上屬於自由裁量事項，尚非概無法
    律性之拘束，在法律上有其外部界限及內部界限。前者依法
    律之具體規定，使法院得以具體選擇為適當裁判，此為自由
    裁量之外部界限。後者法院為自由裁量時，應考量法律之目
    的，法律秩序之理念所在，此為自由裁量之內部界限。法院
    為裁判時，二者均不得有所踰越。在數罪併罰而有二裁判以
    上，應定其應執行刑之案件，法院所為刑之酌定，固屬自由
    裁量事項，然對於法律之內、外部界限，仍均應受其拘束（
    最高法院94年度台非字第21號判決意旨參照）。又按刑事訴
    訟法第370條第2項、第3項，已針對第二審上訴案件之定應
    執行之刑，明定有不利益變更禁止原則之適用，分屬不同案
    件之數罪併罰，倘一裁判宣告數罪之刑，曾經定其執行刑，
    再與其他裁判宣告之刑（或執行之刑）定其執行刑時，在法
    理上亦應同受此原則之拘束（最高法院103 年度第14次刑事
    庭會議決議意旨參照），亦即另定之執行刑，其裁量所定之
    刑期，不得較重於前定之執行刑加計後裁判宣告之刑（或執
    行之刑）之總和（最高法院104年度台抗字第410 號裁定意
    旨參照）。末按數罪併罰中之一罪雖得易科罰金，惟因與不
    得易科之他罪併合處罰結果而不得易科罰金時，原可易科部
    分所處之刑，自亦無庸為易科折算標準之記載，此有司法院
    釋字第144 號解釋意旨可資參照。
三、經查：
　㈠受刑人因犯不能安全駕駛致交通危險等罪，經臺灣彰化地方
    法院、臺灣南投地方法院及本院分別判處如附表所示之刑，
    均經分別確定在案，有各該刑事判決及臺灣高等法院被告前
    案紀錄表在卷可稽。其中受刑人所犯如附表編號1 、3 、4 
    所示之罪為得易科罰金及得易服社會勞動之罪，編號2 、5 
    至8 所示之罪為不得易科罰金及不得易服社會勞動之罪，固
    合於刑法第50條第1 項但書之規定，惟受刑人就上開數罪已
    請求檢察官聲請定應執行刑，有臺灣南投地方檢察署刑法第
    50條第1 項但書案件是否請求定應執行刑調查表在卷可稽，
    自應依刑法第50條第2 項之規定，依同法第51條規定裁定定
    其應執行刑。茲檢察官向本院聲請定其應執行之刑，本院審
    核認聲請為正當，應定其應執行之刑。
　㈡受刑人所犯如附表編號2、3 所示部分，係施用第一級毒品、
    第二級毒品罪。本院審酌受刑人上揭施用毒品犯行，其犯罪
    動機、態樣、手段實屬類似，所侵害者非具有不可替代性、
    不可回復性之個人法益，其責任非難重複評價之程度較高，
    自應衡酌受刑人之犯罪情節輕重，予以適當減輕，俾免發生
    刑罰過重之不合理現象。
　㈢受刑人所犯如附表編號6 至7 所示部分，係販賣第四級毒品
    共2罪，如附表編號8 所示部分，係幫助販賣第一級毒品1 
    罪，均無視於國家杜絕毒品犯罪之禁令，仍助長毒品散布及
    他人施用毒品，使施用毒品者沉迷毒癮而無法自拔，輕則戕
    害施用者之身心健康，重則引發各種犯罪，而為社會治安敗
    壞之源頭，犯罪所生之危害不輕。又受刑人所犯如附表編號
    6 至8 所示之3 罪曾定應執行有期徒刑4 年確定（本院109 
    年度上訴字第2909號判決）。參照前揭所述，本院就編號1 
    至8 所示各罪再定應執行之有期徒刑，應予審酌前開裁判內
    、外部界限之範圍，並斟酌受刑人上述所犯（除編號4 之過
    失犯罪外均論以累犯）大致為交通、毒品等類型犯罪，犯罪
    類型迥異，各自侵害法益之效應相互獨立，受刑人前述犯罪
    行為之不法及罪責程度、各罪之關聯性、犯罪情節、次數及
    行為態樣、數罪所反應受刑人之人格特性與傾向、對受刑人
    施以矯正之必要性等，就其所犯前揭各罪為整體非難評價，
    定其應執行刑如主文所示。
據上論斷，應依刑事訴訟法第477條第1 項，刑法第50條第2 項
、第53條、第51條第5 款，裁定如主文。
中　　華　　民　　國　　110 　年　　7 　　月　　15　　日
　　　　　　刑事第八庭　審判長法　官　林  清  鈞
                              法　官  黃  小  琴
                              法　官  郭  瑞  祥
以上正本證明與原本無異。
如不服本裁定，得於收受送達5日內向本院提出抗告書狀 (須附
繕本)。
                              書記官  賴  淵  瀛 
　　　　　　　　　　　　　　　
中　　華　　民　　國　　110 　年　　7 　　月　　15　　日

　　　
　　　
　　　
附表：受刑人甲○○定其應執行之刑案件一覽表
 編　　　　　號  1 2 3  罪　　　　　名  不能安全駕駛致交通危險罪　　　 毒品危害防制條例之施用第一級毒品罪　　　 毒品危害防制條例之施用第二級毒品罪　　　  宣　　告　　刑  有期徒刑6 月 有期徒刑8 月  有期徒刑3 月  犯　罪　日　期  109 年4 月7 日　 108 年7 月28日　 108 年7 月28日　　　　　　　　 偵查（自訴）機關年　 度　  案　號  臺灣彰化地方檢察署109年度速偵字 第506號 臺灣彰化地方檢察署109年度偵緝字 第174號、 109年度毒偵緝字第 21號 臺灣彰化地方檢察署109年度偵緝字 第174號、 109年度毒偵緝字第 21號 最　後　　事 實 審 法　　院 臺灣彰化地方法院 臺灣彰化地方法院 臺灣彰化地方法院  案　　號 109年度交簡字 第764號 109年度訴字 第508號 109年度訴字 第508號  判決日期 109 年4 月24日　 109 年6 月23日　 109 年6 月23日　 確　定　　判　 決 法　　院 臺灣彰化地方法院 臺灣彰化地方法院 臺灣彰化地方法院   案　　號 109年度交簡字 第764號 109年度訴字 第508號 109年度訴字 第508號  判　　決確定日期 109 年6 月6 日 109 年6 月23日 109 年6 月23日 是否為得易科罰金、社會勞動之案件  是 否 是 備註  臺灣彰化地方檢察署109年度執字第2867號  臺灣彰化地方檢察署109年度執字第3739號 臺灣彰化地方檢察署109年度執字第3740號 

　　　附表：受刑人甲○○定其應執行之刑案件一覽表
 編　　　　　號  4 5 6  罪　　　　　名  交通過失傷害罪　　　 成年人對兒童肇事逃逸罪　　　 毒品危害防制條例之販賣第四級毒品罪　　  宣　　告　　刑  有期徒刑3 月 有期徒刑1 年3 月  有期徒刑2 年7 月     編號6至8曾定應執行有期徒刑4 年  犯　罪　日　期  109 年3 月21日　 109 年3 月21日　 109 年3 月25日　　　　　　　 偵查（自訴）機關年 　度　 案　 號  臺灣南投地方檢察署109年度偵字 第2156號 臺灣南投地方檢察署109年度偵字 第2156號 臺灣南投地方檢察署109年度偵字 第2615、2745號 最　後　　事 實 審 法　　院 臺灣南投地方法院 臺灣南投地方法院 臺灣高等法院臺中分院  案　　號 109年度交訴字 第22號 109年度交訴字 第22號 109 年度上訴字 第2909號  判決日期 109 年11月26日　 109 年11月26日　 110 年4 月28日　 確　定　　判　 決 法　　院 臺灣南投地方法院 臺灣南投地方法院 臺灣高等法院臺中分 院  案　　號 109年度交訴字 第22號 109年度交訴字 第22號 109 年度上訴字 第2909號  判　　決確定日期 109 年12月23日 109 年12月23日 110 年5 月26 日 是否為得易科罰金、社會勞動之案件  是 否 否  備註  臺灣南投地方檢察署110年度執字第60號  臺灣南投地方檢察署110年度執字第59號 臺灣南投地方檢察署110年度執字第965號 





　　　附表：受刑人甲○○定其應執行之刑案件一覽表
 編　　　　　號  7 8   罪　　　　　名  毒品危害防制條例之販賣第四級毒品罪　 毒品危害防制條例之幫助販賣第一級毒品罪　　   宣　　告　　刑  有期徒刑2 年8 月 有期徒刑3 年10月     編號6 至8 曾定應執行有期徒刑4 年    犯　罪　日　期  109 年5 月12日　 109 年5 月15日　  偵查（自訴）機關年　 度 　案　 號  臺灣南投地方檢察署109年度偵字 第2615、2745號 臺灣南投地方檢察署109年度偵字 第2615、2745號  最　後　　事 實 審 法　　院 臺灣高等法院臺中分院 臺灣高等法院臺中分院   案　　號 109年度上訴字 第2909號 109年度上訴字 第2909號   判決日期 110 年4 月28日　 110 年4 月28日　  確　定　　判　 決 法　　院 臺灣高等法院臺中分院 臺灣高等法院臺中分院   案　　號 109年度上訴字 第2909號 109年度上訴字 第2909號   判　　決確定日期 110 年5 月26日 110 年5 月26日  是否為得易科罰金、社會勞動之案件  否 否  備註  臺灣南投地方檢察署110年度執字第965號  臺灣南投地方檢察署110年度執字第965號